【裁判字號】    92,上訴,1847
【裁判日期】    921204
【裁判案由】    違反毒品危害防制條例
【裁判全文】
臺灣高等法院高雄分院刑事判決                  九十二年度上訴字第一八四七號
    上  訴  人
    即  被  告  甲○○
    指定辯護人  黃如流律師
右上訴人因違反毒品危害防制條例案件，不服臺灣高雄地方法院九十二年度訴字第七
四六號中華民國九十二年八月十五日第一審判決（起訴案號：臺灣高雄地方法院檢察
署九十二年度偵字第二五七七號），提起上訴，本院判決如左：
      主  文
上訴駁回。
    事  實
一、甲○○前因違反麻醉藥品管理條例及藥事法等案件，經臺灣高等法院高雄分院分
    別各判處有期徒刑八月確定，並定其應執行刑為有期徒刑一年二月，又因違反肅
    清煙毒條例案件，經臺灣高等法院高雄分院判處有期徒刑三年六月確定，上開案
    件接續執行，於民國八十四年十月三十日縮短刑期假釋出監，假釋期間又因違反
    麻醉藥品管理條例及肅清煙毒條例等案件，分別經臺灣高等法院高雄分院判處有
    期徒刑七月及三年六月確定，並經撤銷上開假釋，尚應執行殘刑二年十月二十一
    日，又因偽造文書案件，經法院判處有期徒刑六月確定，上開案件接續執行，甫
    於九十一年二月十五日縮短刑期假釋出監，在假釋期間，猶不知悔改：
  (一)甲○○因有施用第一級毒品惡習，而持有第一級毒品海洛因，於九十二年一月二
    十五日搬入高雄市○鎮區○○路七五號三樓吳俊諺（未據起訴）住處後，竟與吳
    俊諺共同基於意圖營利，販賣第一級毒品海洛因之犯意聯絡，由甲○○於同年月
    六日下午四時二十分許，以「0000000000」號行動電話門號與不詳姓
    名、年籍綽號「小玲」之女子（下稱「小玲」）聯絡，約定以新臺幣（下同）一
    千元之代價，在高雄市○○路上某加油站前，交易第一級毒品海洛因後，由甲○
    ○將分裝好之第一級毒品海洛因一包（淨重零點零八公克、包裝重零點二公克）
    ，交由吳俊諺送至高雄市○○路、保泰路交岔路口之某加油站前予「小玲」，詎
    吳俊諺甫出門，即在高雄市○鎮區○○路七五號前，為警盤查，並扣得吳俊諺當
    場棄置在地上之第一級毒品海洛因一包（淨重零點零八公克、包裝重零點二公克
    ），致未得逞。經警循線於同日晚上七時三十分許，在高雄市○鎮區○○路七五
    號地下室停車場查獲甲○○，並在其所騎乘車牌號碼ＮＬ二─六二三號重型機車
    內，扣得第一級毒品海洛因十八包（淨重五點六七公克、包裝重七點二公克；起
    訴書誤為七包）、均殘留第一級毒品海洛因之夾鏈袋二包、分裝勺三支、注射針
    筒五支及其所有供犯罪所用之行動電話一支（內裝「0000000000」號
    行動電話門號之ＳＩＭ卡一張）。
  (二)於九十二年一月二十日，在高雄縣鳳山市○○路之交通部公路總局高雄區監理所
    拾獲蕭壽宇遺失之國民身分證一枚，因另案通緝中，竟意圖為自己不法之所有，
    將上開國民身分證侵占入己，並基於變造他人國民身分證之犯意，於同日晚上八
    時許，在高雄縣鳳山市○○路一九一巷一號住處，以藥水及牙籤將蕭壽宇之照片
    撕下，換貼其本人之照片於上開國民身分證上後加以護貝，而變造上開國民身分
    證，足生損害於蕭壽宇本人及戶政機關對於身分證管理之正確性，嗣於同年月二
    十六日晚上七時三十分許，在高雄市○鎮區○○路七五號地下室停車場為警查獲
    ，並在其皮夾內扣得上開變造之國民身分證一枚。
二、案經高雄市政府警察局鹽埕分局報告臺灣高雄地方法院檢察署檢察官偵查起訴。
    理  由
一右揭事實一之(一)部分：
(一)上訴人即被告甲○○（下稱被告）經傳未到，原審訊之被告坦承警方在其所騎乘之
  機車內查扣之海洛因、夾鏈袋、分裝勺、注射針筒等物為其所有，雖矢口否認右揭
  販賣第一級毒品未遂犯行，辯稱：並無販賣，只有自己使用，吳俊諺被查獲之海洛
  因與我無關，在偵查中承認販賣是因為檢察官不相信我的話，我就隨便說，根本沒
  有「小玲」這個人云云。
(二)經查，右揭被告在電話中與「小玲」談妥以一千元之代價交易海洛因，並約定在高
  雄市○○路、保泰路交岔路口之某加油站前交付海洛因後，由吳俊諺依被告之指示
  ，將海洛因一包（淨重零點零八公克、包裝重零點二公克）送往約定地點予「小玲
  」之途中為警查獲之事實：
1.業據證人吳俊諺於警詢中證稱：警方查獲我所持有之第一級毒品海洛因是我稱他為
  「源哥」之男子於九十二年一月二十六日下午十六時三十分許警方查獲前，在我與
  他居住之高雄市○鎮區○○路七五號三樓拿給我，叫我拿去永豐路一家加油站要以
  一千元的價格賣給一名外號「小玲」之女子，「小玲」是於九十二年一月二十六日
  下午十六時二十分許，我與「源哥」甲○○在房間時，打「源哥」甲○○的行動電
  話「0000000000」與他連絡，談妥購毒事宜後，甲○○就叫我將警方查
  獲之海洛因毒品拿到約定的地方要交給「小玲」，但一下樓就被警方查獲，我幫甲
  ○○運送毒品沒有代價，我當時糊里糊塗就照甲○○的話去做等語（九十二年一月
  二十六日警詢筆錄參照）；又於偵查中證稱：我拿東西到樓下，刑警說我通緝，帶
  我到鹽埕分局，我才知道與我住在一起的人真實姓名是甲○○，他來找我，與我住
  了二天，查獲時是甲○○叫我拿一包東西，用黑色膠布包好，叫我送下去到加油站
  那邊給叫「小玲」的女子，我要出去即被抓了，想像中知道那是毒品，當時他與「
  小玲」通電話，「小玲」告訴他要一千元毒品，我有聽到他在電話中與「小玲」約
  在加油站，而他告訴我他約一名女子在加油站處，叫我要去買東西順便將那包東西
  送去給「小玲」，告訴我「小玲」騎機車，停在那邊就是了，當時他正在分裝毒品
  ，他有很多包毒品，一千的、五百的都有，都分裝好了等語（九十二年三月四日偵
  訊筆錄參照）。
2.被告亦於偵查中供承：我賣海洛因給「小玲」，她也告訴我要買，吳俊諺說我通緝
  ，他要幫我送去，賣給她一次而已等語（九十二年三月四日偵訊筆錄參照）；及於
  原審調查中供稱：九十二年一月二十六日下午四時十六分在吳俊諺住處和「小玲」
  通電話，要給「小玲」海洛因，約定在保泰路和永豐路交岔路口的加油站見面，我
  在忙著整理東西，就叫吳俊諺幫我拿去等語（原審九十二年三月二十五日訊問筆錄
  ），坦承有與「小玲」通電話。而依被告所使用之「0000000000」號行
  動電話號碼門號之通聯紀錄顯示，被告上開行動電話門號確曾於證人吳俊諺所指稱
  被告在房間內與「小玲」講電話之時間九十二年一月二十六日下午四時二十分左右
  ，與「0000000000」號行動電話門號有通話紀錄，有遠傳電信股份有限
  公司九十二年三月三十一日函所附通聯紀錄一份在卷足參。再參以被告為警查獲前
  ，係借住於證人吳俊諺之住處等情，業經被告供述及證人吳俊諺證述在卷，足見二
  人並無仇恨；而本案係先查獲證人吳俊諺持有一包海洛因，在吳俊諺之指證下再查
  獲被告等情，亦經證人即查獲警員蔡孟昌於偵查及原審審理中證述在卷，設若吳俊
  諺為警查獲之海洛因一包與被告無關，吳俊諺大可向檢、警機關表示該包海洛因係
  由不詳姓名、年籍之人所交付，為供己施用而持有，使檢、警機關無法繼續追查該
  包海洛因之來源，何以於警、偵訊中明確指稱係依被告之指示，攜帶該包海洛因欲
  送往約定地點交付「小玲」一情，而自曝其參與販賣海洛因構成要件之犯行，並使
  警方在其指證下查獲被告，為此損人又不利己之事。益徵證人吳俊諺前揭證述並非
  子虛。
3.再者，證人吳俊諺為警查獲之白粉一包，經送驗結果，含第一級毒品海洛因成分，
  淨重零點零八公克、包裝重零點二公克，有法務部調查局九十二年四月二日調科壹
  字第二二００一四八八０號鑑定通知書影本一份在卷足憑（見原審卷第一五二頁）
  。而被告為警查獲之白粉二十包，經送驗結果，其中十八包均含第一級毒品海洛因
  成分，淨重五點六七公克、包裝重七點二公克，另二包則不含毒品成分，淨重六點
  五九公克，包裝重一點三五公克，有法務部調查局調科壹字第二二００一四八七九
  號鑑定通知書影本一份存卷可查（見原審卷第四六頁），至公訴人認扣案白粉共七
  包、毛重二十點八公克，固經被告供承，然扣案之白粉經鑑定單位實際清算結果共
  為二十包（毛重合計二十點八一公克），已如前述，是公訴人起訴書此部份記載，
  容有錯誤，附此說明；另查獲之夾鏈袋二包、分裝勺三支、注射針筒五支，經送驗
  結果，均呈海洛因陽性反應，分別有高雄醫學大學附設中和紀念醫院九十二年四月
  十五日報告編號：九二０四─一二二、一二三、一二一號檢驗報告各一份在卷可考
  。此外，復有被告所有供犯罪所用之行動電話一支（內裝「0000000000
  」號行動電話門號之ＳＩＭ卡一張）扣案可證，及被告為警查獲之照片十二幀附卷
  可稽。而本件上開法務部調查局鑑定報告，係依據刑事訴訟法第二百零八條囑託醫
  院、學校或其他相當之機關所為鑑定結果，並非由鑑定人鑑定，自無同法第一百九
  十八條鑑定人資格之準用，該鑑定報告既依同法第二百零六條規定製作，自有證據
  能力，且警察機關係偵查主體檢察官之協助機關，自有權將扣案毒品送請有關機關
  鑑定之職權，辯護人質疑警察機關是否有權將毒品送鑑，及調查局鑑定機關所出具
  鑑定報告之證據能力，容有誤會。
4.綜上足認，證人吳俊諺前揭證詞與事實相符，應堪採信，則右揭被告與「小玲」在
  電話中談妥以一千元之代價交易海洛因，並約定交付地點後，由吳俊諺依被告指示
  將海洛因一包（淨重零點零八公克、包裝重零點二公克）送往約定地點予「小玲」
  之途中為警查獲之事實，堪以認定。又證人吳俊諺既知悉被告所交付之物品係海洛
  因一包，並依被告指示將該包海洛因送往約定地點欲交付予「小玲」，自屬已參與
  構成要件行為之實施，且與被告有犯意之聯絡，應與被告成立共同正犯。另被告於
  偵查中承認販賣海洛因給「小玲」金額僅五百元云云，查與證人吳俊諺所述賣給「
  小玲」為一千元不符，因證人吳俊諺證述具體明確可採，已如前述，本院認定被告
  販賣給「小玲」之海洛因價格為一千元，併此敘明。
(三)至證人吳俊諺於原審調查中始翻異前詞，先改稱：「小玲」在一月二十六日下午四
  點二十分打被告手機，我在隔壁房間，沒有聽到被告和那位女子說話，我要下去買
  東西，被告問我有沒空，叫我拿東西給他女朋友「小玲」，那時我不知道那是什麼
  東西，他用黑色的膠帶綑住，我說我不認識他女朋友，我出去時沒有帶他給我的那
  包東西，我不知道警察為何去捉被告，我在警訊和偵查中都昏迷不清云云（原審九
  十二年四月九日訊問筆錄參照）；嗣又改稱：被警察查獲時身上有海洛因一包，我
  要出去買東西就順便帶在身上，是我和「小隆」買的，「小隆」不是甲○○，甲○
  ○那天沒有叫我拿毒品給「小玲」，筆錄上雖有寫，但在分局時，我整個人昏昏的
  ，是刑警寫的，叫我簽名，我不知道「小玲」這個人，我只在隔壁房裡，沒有聽到
  甲○○在講話，偵查中我藥癮發作中，人昏昏的，上次開庭說甲○○說把海洛因用
  黑色膠帶包起來叫我拿給小玲，是因為我和甲○○有過節，甲○○有欠我錢，我這
  次說的才是實話云云（原審九十二年五月十四日訊問筆錄參照）。上開證詞前後矛
  盾，顯係事後為迴護被告及脫免自身刑責而捏造之詞，自不足採。
(四)又被告雖否認右揭販賣第一級毒品未遂犯行，並以前詞置辯，惟查，被告於原審調
  查中先辯稱：「小玲」是我以前的女友，只知道叫「小玲」，忘了她手機號碼，都
  是她打手機給我，九十二年一月二十六日下午四時十六分在吳俊諺住處和她通電話
  ，我只是要給「小玲」海洛因，不是要賣她，約定在保泰路和永豐路交岔路口的加
  油站見面，我在忙著整理東西，就叫吳俊諺幫我拿給我女友，沒有叫他收錢云云（
  原審九十二年三月二十五日訊問筆錄參照）；旋又改稱：一月二十六日下午四時二
  十「小玲」打手機找我，問我有沒有毒品，她沒有說要多少，我用紙包裝，一點點
  而已，我不知道重多少，我叫吳俊諺幫我拿下去，他沒有幫我拿下去，我起來後有
  看到放在旁邊云云（原審九十二年四月九日訊問筆錄參照）；又改稱：我說沒有販
  賣，他們都不相信，我就隨便講，根本沒有「小玲」這個人云云。供詞前後反覆，
  應以何者為可採，已有可疑，況海洛因係政府嚴加取締之違禁物，販賣海洛因應受
  重罰，為政府一再明令及宣導事項，被告既為成年男子，並有多次施用毒品之前科
  ，有臺灣高等法院被告全國前案紀錄表一份在卷足按，對此自知之甚詳，是被告若
  無販賣之情事，衡情絕不可能僅因檢、警機關對其供詞存疑，即編造販賣海洛因予
  「小玲」一節，所為否認辯詞，自非可採。查海洛因物稀價昂，取得不易，被告既
  不知「小玲」之真實姓名、住址及聯絡電話，顯見二人關係非親，則被告提供海洛
  因予「小玲」若無利可圖，豈有甘冒重罰之危險，而免費提供海洛因予他人之理，
  足認被告確有營利之意圖無訛。綜上論述，被告確有與「小玲」為海洛因交易而未
  遂之行為，且與吳俊諺為共同正犯。本案事證明確，被告犯行應堪認定。
二右揭事實一之(二)所示犯罪事實，業據被告於警詢、偵查及原審調查、審理中均坦承
  不諱，並經被害人蕭壽宇於警詢中指述綦詳，並有換貼被告相片之變造「蕭壽宇」
  國民身分證一枚扣案可證，及真正「蕭壽宇」國民身分證（於九十二年一月十七日
  補發）影本一紙附卷可稽。且扣案之變造「蕭壽宇」國民身分證一枚經送驗結果，
  認該身分證係屬真品，僅黏貼相片四周有切割、破壞、重覆黏貼之痕跡，有換貼相
  片變造之虞，亦有內政部警政署刑事警察局鑑驗通知書九十二年四月二十四日刑鑑
  字第六六五一六號鑑驗通知書一份在卷足按。綜上足認，被告此部分自白與事實相
  符，應可採為論罪之依據。則被告右揭侵占遺失物及變造國民身分證之犯行，均堪
  認定。
三按海洛因係毒品危害防制條例第二條第二項第一款所稱第一級毒品；又按已著手於
  犯罪行為之實行而不遂者，為未遂犯，刑法第二十五條第一項定有明文。所謂著手
  係指犯罪行為人對於犯罪構成事實開始實行而言，上訴人既有販賣安非他命之故意
  ，且與購買者林○興談妥數量、價格，並約定交易地點，達成契約之合致，已經著
  手於犯罪行為之實行，嗣雖未及取交安非他命，即為警查獲，致其第二次之販賣行
  為未得逞，仍應論以販賣罪之未遂犯（最高法院八十七年度台上字第二００五號裁
  判要旨參照）。是核被告右揭事實一之(一)部分所為，係犯毒品危害防制條例第四條
  第五項、第一項販賣第一級毒品未遂罪；右揭事實一之(二)部分所為，則係犯刑法第
  三百三十七條侵占遺失物罪（起訴書論罪法條載為刑法第三百三十五條，容有未洽
  ，起訴法條應予變更）及同法第二百十二條變造特種文書罪。被告與吳俊諺，就上
  開販賣第一級毒品未遂犯行間，有犯意之聯絡與行為之分擔，皆為共同正犯，公訴
  意旨漏未論述，尚有未洽。被告持有第一級毒品海洛因，嗣進而販賣未遂，持有之
  低度行為應為販賣未遂之高度行為所吸收，不另論罪。被告所犯上開侵占遺失物及
  變造特種文書犯行間，有方法結果之牽連關係，依刑法第五十五條規定，應從較重
  之變造特種文書罪處斷。被告所犯上開變造特種文書及販賣第一級毒品未遂犯行，
  犯意各別，罪名互異，應分論併罰。本件被告販賣第一級毒品係屬未遂行為，爰依
  刑法第二十六條前段規定，按既遂犯之刑度減輕其法定刑。
四原審認被告罪證明確，因而適用毒品危害防制條例第四條第一項、第五項、第十八
  條第一項前段、第十九條第一項，刑法第十一條、第二十八條、第二百十二條、第
  三百三十七條、第五十五條、第二十六條前段、第三十七條第二項、第三十八條第
  一項第二款、第五十一條第五款、第九款，罰金罰鍰提高標準條例第一條前段之規
  定，並審酌被告在假釋期間，猶不知悔改，著手販賣海洛因而未遂，戕害他人身心
  ，助長毒品之泛濫，又侵占他人遺失之身分證，並加以變造，惡性非輕，犯後僅坦
  承侵占遺失物及變造身分證之犯行，就販賣海洛因未遂犯行飾詞卸責，惟念其販毒
  之次數僅一次，且為未遂，危害尚非重大等一切情狀，爰就所犯二罪分別量處有期
  徒刑七年二月及三月，並定其應執行刑有期徒刑七年三月。且依被告所犯販賣第一
  級毒品罪之性質，認有褫奪公權之必要，併予宣告褫奪公權三年。並說明共犯吳俊
  諺為警查獲之第一級毒品海洛因一包（淨重零點零八公克、包裝重零點二公克）及
  被告為警查獲之第一級毒品海洛因十八包（淨重五點六七公克、包裝重七點二公克
  ），合計第一級毒品海洛因十九包（合計淨重五點七五公克、包裝重七點四公克）
  ；及扣案均殘留第一級海洛因之夾鏈袋二包、分裝勺三支、注射針筒五支，業已難
  與第一級毒品海洛因析離，均為查獲之毒品，爰依毒品危害防制條例第十八條第一
  項前段，宣告沒收銷燬之。而扣案行動電話一支（內裝「0000000000」
  號行動電話門號之ＳＩＭ卡一張），係被告所有供犯毒品危害防制條例第四條之罪
  所用之物，爰依毒品危害防制條例第十九條第一項規定，宣告沒收。又被告販賣海
  洛因僅達未遂階段，尚未取得之價金，自無庸諭知沒收。另扣案之變造國民身分證
  上被告本人之照片一張，為被告所有供犯罪之用，爰依刑法第三十八條第一項第二
  款之規定沒收之。至扣案之變造國民身分證一張並非被告所有之物，自不得宣告沒
  收。經核原判決認事用法均無不合，量刑亦屬妥適，被告未具理由上訴，並無理由
  ，應予駁回。
五公訴意旨另以：被告意圖營利，基於販賣第一級毒品海洛因之概括犯意，自九十二
  年一月二日起，在高雄縣鳳山市○○路五甲國中附近、高雄市○○路一家加油站前
  等處，用其所有之「0000000000」號行動電話門號聯絡買賣方式，以第
  一級毒品海洛因每一小包五百元之價格，連續多次販賣第一級毒品海洛因予郭家豪
  、張聰顯及「小玲」等人，嗣於同年月二十六日，在高雄市○鎮區○○路七五號地
  下室停車場，為警查獲，並扣得第一級毒品海洛因七包（毛重二０點八公克）、夾
  鏈袋二包、分裝勺三支及注射針筒五支，因認被告另涉犯毒品危害防制條例第四條
  第一項之販賣第一級毒品罪嫌。按犯罪事實應依證據認定之，無證據不得推定其犯
  罪事實；又不能證明被告犯罪者，應諭知無罪之判決，刑事訴訟法第一百五十四條
  、第三百零一條第一項前段分別定有明文。次按認定不利於被告之事實，須依積極
  證據，茍積極證據不足為不利被告事實之認定，即應為有利於被告之認定，更不必
  有何有利之證據；事實之認定，應憑證據，如未能發現相當證據，或證據不足以證
  明，自不能以推測或擬制之方法，以為裁判之基礎，最高法院三十年上字第八一六
  號、四十年台上字第八六號判例意旨參照。本件公訴人認被告涉有上開罪嫌，無非
  係以證人吳俊諺、郭家豪、張聰顯、警員蔡孟昌之證述，及第一級毒品海洛因七包
  （毛重二０點八公克）、夾鏈袋二包、分裝勺三支、注射針筒五支扣案、照片十二
  幀附卷為其論罪之依據。訊據被告堅詞否認此部分犯行，辯稱：不認識張聰顯、郭
  家豪，是在被捉前三天才向朋友買這支手機，不知道為何和他們有通聯記錄，沒有
  賣給他們，也沒有「小玲」這個人等語。經查：
(一)證人郭家豪固於警詢中證稱：我共向甲○○購買海洛因有四次左右，第一次是於九
  十二年一月二日下午十六時許，在高雄縣鳳山市○○路五甲國中前向甲○○購買海
  洛因，以五百元成交，第二次是於九十二年一月四日下午六時許，在同地購買海洛
  因，以五百元成交，第三次亦於一月六日在同時地以五百元成交，第四次是於一月
  八日在同時地交易，同樣是以五百元購買海洛因一小包成交，我均是以我之行動電
  話號碼「0000000000」號撥打甲○○的行動電話號碼「0000000
  000」號聯絡甲○○，再由甲○○約定交易地點等語（九十二年一月二十六日警
  詢筆錄參照），並有「0000000000」號行動電話門號之使用人資料一紙
  在卷足參。惟被告所使用之「0000000000」號行動電話門號，係於九十
  二年一月十七日始開卡，有遠傳電信股份有限公司九十二年三月三十一日函所附行
  動電話基本資料一紙存卷足憑，則證人郭家豪證述向被告購買海洛因之日期九十二
  一月二日、四日、六日及八日，被告上開行動電話門號既尚未開卡，證人郭家豪即
  不可能撥打被告上開行動電話門號，與被告聯絡交易毒品事宜，而於九十二年一月
  二日、四日、六日及八日向被告購買海洛因，是證人郭家豪前揭警詢證詞顯與事實
  不符，自不足採。
(二)另證人張聰顯於警詢中證稱：我共向甲○○購買海洛因有二次左右，第一次是於九
  十二年一月二十一日下午十七時許，在高雄縣鳳山市○○路五甲國中附近，向甲○
  ○購買海洛因，以五百元成交，第二次是於九十二年一月二十三日下午十七時許，
  在同地購買海洛因，以五百元成交，第三次於二十六日再撥打甲○○的行動電話「
  0000000000」號，我均是以我之行動電話號碼「0000000000
  」號撥打甲○○的行動電話號碼聯絡綽號「東源」，再由「東源」約定地點交易等
  語（九十二年一月二十六日警詢筆錄參照），並有「0000000000」號行
  動電話門號之使用人資料一紙在卷足參。然經本院依職權向遠傳電信股份有限公司
  所調取之被告上開行動電話門號之通聯紀錄顯示，證人張聰顯上開行動電話門號固
  曾於九十二年一月二十三日至同年月二十六日間，與被告上開行動電話門號有通話
  紀錄，惟在九十二年一月二十三日之前則無通話紀錄，則證人張聰顯證述係撥打被
  告上開行動電話門號，與被告聯絡交易毒品事宜，而於九十二年一月二十一日向被
  告購買海洛因一節，顯非真實。況且，證人張聰顯於警詢中另證稱：我購買毒品係
  要注射博美犬，因骨折接回須止痛才購買毒品等語（九十二年一月二十六日警詢筆
  錄參照），所證述向被告購買毒品之用途，亦與一般事理有違，殊難採信。則證人
  張聰顯前揭警詢證詞尚有可疑。
(三)至公訴人所指被告自九十二年一月二日起，在高雄市○○路一家加油站前，以第一
  級毒品海洛因每一小包五百元之價格，連續多次販賣第一級毒品海洛因予「小玲」
  一節，並未提出任何證據以佐其說，自不能僅憑被告有於九十二年一月二十六日與
  「小玲」為海洛因交易而未遂之行為，遽認被告有公訴人所指連續販賣第一級毒品
  海洛因予「小玲」之犯行。
(四)綜上所述，證人郭家豪、張聰顯二人前揭警詢證詞既有瑕疵，於偵查、法院調查中
  又多次經傳未到，本院中公訴人亦未請求調查，另公訴人所指右揭被告涉嫌連續販
  賣海洛因予「小玲」之犯行，亦乏證據以佐其說，自無從認定右揭被告涉嫌連續販
  賣海洛因予郭家豪、張聰顯及「小玲」等人之犯行。被告此部分犯罪即屬不能證明
  ，惟公訴人認被告此部分若成立犯罪，與前開論罪科刑部分，有連續犯之裁判上一
  罪之關係，爰不另為無罪之諭知。
六被告經合法傳喚，無正當理由不到庭，爰不待其陳述逕行判決。
據上論結，應依刑事訴訟法第三百六十八條、第三百七十一條，判決如主文。
本案經檢察官沈紹嘉到庭執行職務。
中    華    民    國      九十二      年      十二      月     四   日
                              臺灣高等法院高雄分院刑事第七庭
                                  審判長法官  李春昌
                                        法官  黃憲文
                                        法官  莊飛宗
右正本證明與原本無異。
如不服本判決應於收受本判決後十日內向本院提出上訴書狀，其未述上訴理由者，
並得於提起上訴後十日內向本院補提理由書狀（均須按他造當事人之人數附繕本)「
切勿逕送上級法院」。
                                      書記官  張明賢
中    華    民    國      九十二      年      十二      月     四   日
附錄：本判決論罪科刑法條：
毒品危害防制條例第四條
製造、運輸、販賣第一級毒品者，處死刑或無期徒刑；處無期徒刑者，得
併科新台幣一千萬元以下罰金。
製造、運輸、販賣第二級毒品者，處無期徒刑或七年以上有期徒刑，得併
科新台幣七百萬元以下罰金。
製造、運輸、販賣第三級毒品者，處五年以上有期徒刑，得併科新台幣五
百萬元以下罰金。
製造、運輸、販賣專供製造或施用毒品之器具者，處一年以上七年以下有
期徒刑，得併科新台幣一百萬元以下罰金。
前四項之未遂犯罰之。
中華民國刑法第二百一十二條
 (偽造變造特種文書罪)
偽造、變造護照、旅券、免許證、特許證及關於品行、能力服務或其他相
類之證書、介紹書，足以生損害於公眾或他人者，處一年以下有期徒刑、
拘役或三百元以下罰金。
中華民國刑法第三百三十七條
 (侵占遺失物罪)
意圖為自己或第三人不法之所有，而侵占遺失物、漂流物或其他離本人所
持有之物者，處五百元以下罰金。


司法院資訊處製作；財團法人民間司法改革基金會備份。
